智慧財產及商業法院民事判決  
110年度民著訴字第47號
原      告  瑞影企業股份有限公司
法定代理人  許朝貴              
訴訟代理人  李家驊              
            顧培生              
被      告  林士哲即新聲代視聽歌唱坊（新聲代KTV）
上列當事人間請求排除侵害著作權行為事件，本院於民國110 年
9 月29日言詞辯論終結，判決如下：
    主      文
被告不得於如附表所示專屬授權期間內，在中國民國地區（臺、
澎、金、馬）公開上映如附表所示之視聽著作。
訴訟費用由被告負擔。
　　事實及理由
壹、程序方面：
一、按原告於判決確定前，得撤回訴之全部或一部。但被告已為
    本案之言詞辯論者，應得其同意。民事訴訟法第262 條第1 
    項定有明文。查本件原告原起訴聲明為：「一、確認原告與
    被告間就附表視聽著作『視聽著作專屬授權期間』欄所示之期
    間內，在中華民國地區（臺、澎、金、馬）重製權、散布權
    、公開上映權、公開傳輸權之被授權關係不存在。二、被
    告不得於如附表視聽著作『視聽著作專屬授權期間』欄所示期
    間內，在中國民國地區（臺、澎、金、馬）公開上映附表所
    示之視聽著作。三、訴訟費用由被告負擔。四、原告願供擔
    保，請准宣告假執行。」等語（見本院卷一第11頁），嗣於
    民國110 年5 月14日具狀撤回上開聲明第一項（見本院卷一
    第243 頁）；復於110 年9 月29日當庭將上開聲明第四項關
    於假執行之聲請撤回（見本院卷二第6 頁），而因被告未為
    本案之言詞辯論，毋庸徵詢被告之同意，是原告前揭所為訴
    之一部撤回，符合法律規定，自應准許。
二、次按訴狀送達後，原告不得將原訴變更或追加他訴，但擴張
    或減縮應受判決事項之聲明者，不在此限。民事訴訟法第25
    5 條第1 項但書第3 款定有明文。又按不變更訴訟標的，而
    補充或更正事實上或法律上之陳述者，非為訴之變更或追加
    。民事訴訟法第256 條亦有明文。查本件原告起訴時，其
    訴之聲明關於附表之視聽著作及專屬授權期間部分，原為起
    訴狀附表所示內容（見本院卷一第39頁至第45頁），嗣因本
    院審理期間上開部分歌曲專屬授權有到期或展延之情形，而
    經原告整理後於110 年9 月29日當庭具狀變更如民事陳報三
    狀之附表所示（見本院卷二第27頁至第39頁，即本件判決附
    表），經核原告上開所為，或係減縮應受判決事項之聲明，
    或係未變更訴訟標的，而僅補充其聲明使之完足、明確，於
    法均核無不合，亦應予准許。
三、被告經合法通知，未於言詞辯論期日到場，核無民事訴訟法
    第386 條各款所列情形，爰依原告之聲請，由其一造辯論而
    為判決。 
貳、實體方面：
一、原告主張：
  ㈠原告為如附表編號1 至175 所示175 首視聽著作之專屬授權
    被授權人，及如附表編號176 所示視聽著作之著作財產權人
    ，於專屬授權期間或擁有著作財產權內，依法享有上開視聽
    著作之重製、公開傳輸、公開上映、出租、散布等專屬權利
    ，未經原告同意，不得以前述方法利用原告上開視聽著作。
    被告經營位於新北市板橋區大觀路3 段236 號3 樓之5 之「
    新聲代KTV」（商業登記名稱：新聲代視聽歌唱坊），並在
    包廂內設置「瘋潮唱電腦伴唱機」之伴唱設備（下稱系爭伴
    唱機），提供如附表所示之176 首視聽著作，供不特定消費
    者前往點選歌曲伴唱使用，係以公開上映之方式侵害原告所
    獲得之視聽著作專屬授權權利及著作財產權。
  ㈡原告曾於109 年8 月3 日向被告寄發存證信函，通知被告店
    內所使用臺灣雷石娛樂有限公司（下稱臺灣雷石公司）進口
    之瘋潮唱電腦伴唱機有非法使用原告獨家歌曲之情形，且原
    告並未將任何歌曲之著作權授權被告，被告如意圖供公眾透
    過網路接觸侵害原告代理或經銷之獨家歌曲，而提供、指導
    、協助顧客使用匯集該等著作網路位址之電腦程式，將構成
    違反著作權法規定等語，然被告於109 年8 月4日收受上開
    存證信函後，明知原告未將任何歌曲之著作權授權臺灣雷石
    公司及被告，仍於109 年8 月18日以存證信函回覆原告其無
    查證義務。嗣經原告於109 年8 月25日派員至被告上開經營
    處所消費蒐證，發現被告仍於「新聲代KTV 」使用系爭伴唱
    機，且系爭伴唱機確有如附表所示之176 首視聽著作供不特
    定消費者使用伴唱，顯有侵害原告著作財產權之情形，故原
    告自得依著作權法第37條第4 項、第84條規定，請求排除及
    防止被告對如附表所示之176 首視聽著作之侵害。並聲明：
    如主文所示。
二、被告未於言詞辯論期日到場，亦未提出書狀作何聲明或陳述
    。 
三、得心證之理由：　　
　㈠原告主張為附表編號176 所示視聽著作之著作財產權人，且
    與臺灣索尼音樂娛樂股份有限公司（下稱臺灣索尼公司）、
    華納國際音樂股份有限公司（下稱華納公司）、豪聲唱片有
    限公司、百代唱片股份有限公司（下稱百代公司）、亞神音
    樂娛樂股份有限公司（下稱亞神公司）、福茂唱片音樂股份
    有限公司（下稱福茂公司）、喜歡唱片股份有限公司（下稱
    喜歡公司）、添翼創越工作室、豪記影視唱片有限公司（下
    稱豪記公司）等就附表編號1 至 175 所示之視聽著作分別
    簽訂授權證明書，其中載明有公開上映之專屬授權，授權期
    間如附表編號1 至175 「專屬授權期限」欄所載，區域均為
    中華民國地區（臺、澎、金、馬），又附表所示之視聽著作
    經撥放時，視聽畫面均會出現唱片公司名稱及原告公司名稱
    。被告經營位於新北市○○區○○路3 段236 號3 樓之5 之「新
    聲代KTV」，於該店包廂內設置、使用臺灣雷石公司代理進
    口之系爭伴唱機，而系爭伴唱機內有如附表所示之視聽著作
    可供不特定人點選播放等情，業據其提出如附表編號1 至17
    5 「授權證明」欄所載授權證明書、附表編號176 所示視聽
    著作之委託製作合約書、蒐證照片、視聽著作播放翻拍畫面
    等件影本在卷可稽（見附表「卷證出處」欄所示、本院卷一
    第169 頁至第183 頁、本院卷二第121 頁至第353 頁），應
    堪予認定。
　㈡原告主張被告有前述侵害原告如附表所示之176 首視聽著作
    之公開上映權，依法請求被告不得於如附表所示之專屬授權
    期限內，在中華民國境內（即臺、澎、金、馬）公開上映如
    附表所示之視聽著作等情。按專屬授權之被授權人在被授權
    範圍內，得以著作財產權人之地位行使權利，並得以自己名
    義為訴訟上之行為，著作財產權人在專屬授權範圍內，不得
    行使權利；又著作權人對於侵害其權利者，得請求排除之，
    有侵害之虞者，得請求防止之，著作權法第37條第4 項、第
    84條分別定有明文。而上開排他權之行使，不以被告具有故
    意或過失為必要。經查，原告為附表編號1 至175 所示175 
     首視聽著作之專屬被授權人及為附表編號176 所示視聽著
    作之著作財產權人，而被告經營「新聲代KTV 」之包廂內所
    設置、提供之系爭伴唱機內有如附表所示之視聽著作，均未
    經原告同意或授權，而供至被告店內消費之不特定人得以點
    選使用，業經本院認定如前，復有原告通知被告侵權之存證
    信函及回執在卷可佐（見本院卷一第125 頁至第133 頁），
    足證被告已侵害原告所有或經專屬授權如附表所示之視聽著
    作之公開上映權，是原告依著作權法第84條規定，請求被告
    排除侵害，核屬有據，應予准許。
四、綜上所述，原告為附表編號1 至175 所示視聽著作之專屬被
    授權人，及為附表編號176 所示視聽著作之著作財產權人，
　　而被告經營新聲代KTV之包廂內所設置、提供系爭伴唱機內
    有如附表所示之視聽著作可供不特定多數人點選，致原告就
    如附表所示視聽著作之公開上映權有遭受侵害之危險，原告
    自得請求排除之。從而，原告依著作權法第84條規定，請求
    被告不得於如附表所示之專屬授權期限內，在中華民國境內
    （即臺、澎、金、馬）公開上映如附表所示之視聽著作，為
    有理由，應予准許。
五、本件事證已臻明確，卷內其餘攻擊防禦方法及所提證據，經
    本院審酌後，核與判決結果不生影響，爰不另逐一論述，附
    此敘明。
六、訴訟費用負擔之依據：智慧財產案件審理法第1 條，民事訴
    訟訴法第78條。
中　　華　　民　　國　  110   年　　10 　月　　13 　　日
                          智慧財產第三庭
                                  法  官　潘曉玫
以上正本係照原本作成。
如對本判決上訴，須於判決送達後20日內向本院提出上訴狀。 
如委任律師提起上訴者，應一併繳納上訴審裁判費。　
中　　華　　民　　國　　110 　年　　10　　月　　13　　日
　　　　　　　　   　　　　　    書記官　李建毅　　　　　　　　　　　　　　　
附表：
編號 視聽著作 專屬授權期限 （西元） 授權證明/卷證出處 1 Faded 2018年6 月7 日至2021年12月31日 臺灣索尼公司獨家發行權暨專屬授權證明書 本院卷一第53至56頁 2 Alone 2019年5 月2 日至2021年12月31日 同上 3 有一種悲傷 2018年11月29日至2021年12月31日 同上 4 最佳男主角 2019年1 月1 日至 2021年12月31日 臺灣索尼公司獨家發行權暨專屬授權證明書 本院卷一第58至76頁 5 不簡單 2017年1 月19日至2021年12月31日 百代公司授權證明書 本院卷一第103至104頁　 6 千年之戀 2009年12月1 日至2022年6月30日  華納公司授權證明書 本院卷二第41至97頁 7 月牙灣 同上 同上 8 我們的愛 同上 同上 9 LYDIA 同上 同上 10 你的微笑 同上 同上 11 別問很可怕 2019年1 月1 日至2021年12月31日 臺灣索尼公司獨家發行權暨專屬授權證明書 本院卷一第58至76頁 12 輸情歌 2019年11月28日至2021年12月31日 臺灣索尼公司獨家發行權暨專屬授權證明書 本院卷一第53至56頁 13 重感情的廢物 2019年8 月15日至2022年6月30日 華納公司授權證明書 本院卷二第41至97頁 14 希望你回來 2020年1 月2 日至2022年6月30日 同上 15 水中月圓 2014年6 月12日至2022年3月31日  豪聲公司授權證明書 本院卷一第99至101頁 16 只有一個你 2014年6月19日至2022年3月31日 同上 17 有心人癡情 同上 同上 18 壞人 2010年3 月31日至2022年3月31日 喜歡公司授權證明書 本院卷一第102頁 19 你不知道的事 2019年1 月1 日至2021年12月31日 臺灣索尼公司獨家發行權暨專屬授權證明書 本院卷一第58至76頁 20 好心分手 同上 同上 21 一千萬次的淚水 2013年3 月28日至2021年12月31日 福茂公司授權證明書 本院卷一第112至118頁 22 我不知道愛是什麼 2019年1 月1 日至2021年12月31日 臺灣索尼公司獨家發行權暨專屬授權證明書 本院卷一第58至76頁 23 孤獨的總和 2015年9 月3 日至2021年12月31日 福茂公司授權證明書 本院卷一第112至118頁 24 屋頂 2019年1 月1 日至2021年12月31日 臺灣索尼公司獨家發行權暨專屬授權證明書 本院卷一第58至76頁 25 三暝三日(台） 同上 同上 26 沒妳的城市(台） 同上 同上 27 她gucci的時候眼淚總是prada prada的dior 2019年12月5 日至2021年12月31日 臺灣索尼公司獨家發行權暨專屬授權證明書 本院卷一第53至56頁 28 大火 2011年10月20日至2022年6 月30日 華納公司授權證明書 本院卷二第41至97頁 29 煎熬 2011年9 月22日至2022年6 月30日 同上 30 像天堂的懸崖 2014年3 月20日至2022年6 月30日 同上 31 斷了 2020年3 月5 日至2021年12月31日 臺灣索尼公司獨家發行權暨專屬授權證明書 本院卷一第57頁 32 是我不夠好 2020年3 月6 日至2021年12月31日 臺灣索尼公司專屬授權證明書 本院卷一第51頁 33 喜劇之王 2014年12月4 日至2022年6月30日 華納公司授權證明書 本院卷二第41至97頁 34 戒於 2017年12月7 日至2022年6月30日 同上 35 年少有為 2018年8 月23日至2022年6月30日 同上 36 不將就 2015年8 月6 日至2022年6月30日 同上 37 李白 2014年7 月24日至2021年12月31日 福茂公司授權證明書 本院卷一第112至118頁 38 白天不懂夜的黑 2011年11月15日至2021年12月31日 福茂公司授權證明書 本院卷一第107至111頁 39 I  Go 2019年8 月15日至2021年12月31日 臺灣索尼公司獨家發行權暨專屬授權證明書 本院卷一第53至56頁 40 永不失聯的愛 2020年3 月6 日至2021年12月31日 臺灣索尼公司專屬授權證明書 本院卷一第51頁 41 怎麼了 2019年2 月26日至2021年12月31日 臺灣索尼公司獨家發行權暨專屬授權證明書 本院卷一第53至56頁 42 終於了解自由 2019年9 月19日至2021年12月31日 同上 43 至少我還記得 同上 同上 44 小時候的我們 2020年2 月13日至2021年12月31日 同上 45 以後別做朋友 2019年1 月1 日至2021年12月31日 臺灣索尼公司獨家發行權暨專屬授權證明書 本院卷一第58至76頁 46 你，好不好 同上 同上 47 如果雨之後 同上 同上 48 受夠 2020年4 月9 日至2021年12月31日 臺灣索尼公司獨家發行權暨專屬授權證明書 本院卷一第77頁 49 我很快樂 2020年5 月7 日至2021年12月31日 臺灣索尼公司獨家發行權暨專屬授權證明書 本院卷一第78頁 50 單身情歌 2019年1 月1 日至2021年12月31日 臺灣索尼公司獨家發行權暨專屬授權證明書 本院卷一第58至76頁 51 那些你很冒險的夢 2012年1 月31日至2022年6月30日 華納公司授權證明書 本院卷二第41至97頁 52 修煉愛情 2013年3 月21日至2022年6月30日 同上 53 可惜沒如果 2015年1 月22日至2022年6月30日 同上 54 不為誰而作的歌 2015年12月24日至2022年6月30日 同上 55 將故事寫成我們 2020年1 月21日至2022年6月30日 同上 56 手心的薔薇 2015年2 月12日至2022年6月30日 同上 57 母系社會 2015年4 月23日至2021年12月31日 百代公司授權證明書 本院卷一第103至104頁 58 血腥愛情故事 2015年5 月7 日至2021年12月31日 同上 59 零 2019年1 月1 日至2021年12月31日 臺灣索尼公司獨家發行權暨專屬授權證明書 本院卷一第58至76頁 60 燃燒 2009年12月1 日至2022年6 月30日 華納公司授權證明書 本院卷二第41至97頁 61 遇見 同上 同上 62 開始懂了 同上 同上 63 綠光 同上 同上 64 天黑黑 同上 同上 65 愛妳的夢 2015年6 月15日至2022年3 月31日 豪聲公司授權證明書 本院卷一第99至101頁 66 留妳留不住 2015年8 月15日至2022年3 月31日 同上 67 春泥 2019年1 月1 日至2021年12月31日 臺灣索尼公司獨家發行權暨專屬授權證明書 本院卷一第58至76頁 68 缺口 2014年7 月31日至2021年12月31日 福茂公司授權證明書 本院卷一第112至118頁 69 我期待 2009年12月1 日至2022年6 月30日 華納公司授權證明書 本院卷二第41至97頁 70 別怕我傷心 2019年1 月1 日至2021年12月31日 臺灣索尼公司獨家發行權暨專屬授權證明書 本院卷一第58至76頁 71 人質 2009年12月1 日至2022年6 月30日 華納公司授權證明書  本院卷二第41至97頁 72 我要快樂 同上 同上 73 真實 同上 同上 74 記得 同上 同上 75 連名帶姓 2017年12月21日至2021年12月31日 百代公司授權證明書 本院卷一第103至104頁 76 傲嬌 2018年2 月1 日至2021年12月31日 同上 77 遺失的美好 2011年11月15日至2021年12月31日 福茂公司授權證明書 本院卷一第107至111頁 78 逆時光的浪 2015年10月8 日至2021年12月31日 福茂公司授權證明書 本院卷一第112至118頁 79 我比從前想你了 2019年6 月27日至2021年12月31日 同上 80 慢慢喜歡你 2018年4 月19日至2021年12月31日 臺灣索尼公司獨家發行權暨專屬授權證明書 本院卷一第53至56頁 81 史詩 2013年8 月8 日至2022年3月31日 亞神公司授權證明書 本院卷一第106頁 82 誠實地想你 2009年12月1 日至2022年6 月30日 華納公司授權證明書  本院卷二第41至97頁 83 心牆 2011年11月15日至2021年12月31日 福茂公司授權證明書 本院卷一第107至111頁 84 愛你 2019年1 月1 日至2021年12月31日 臺灣索尼公司獨家發行權暨專屬授權證明書 本院卷一第58至76頁 85 小琉球戀曲 2014月11月13日至2022年3 月31日 豪聲公司授權證明書 本院卷一第99至101頁 86 撿破爛 同上 同上 87 冷被單 2015年10月15日至2022年3 月31日 同上 88 好愛好散 2016年10月13日至2022年6 月30日 華納公司授權證明書  本院卷二第41至97頁 89 再痛也沒關係 2012月8 月28日至2021年12月31日 福茂公司授權證明書 本院卷一第112至118頁 90 勢在必行 2011年11月15日至2021年12月31日 福茂公司授權證明書 本院卷一第107至111頁 91 記事本 同上 同上 92 製造浪漫 同上 同上 93 男人 2015年7 月2 日至2022年3 月31日 豪聲公司授權證明書 本院卷一第99至101頁 94 八兩金 2015年7 月9 日至2022年3 月31日 同上 95 今朝有酒今朝醉 同上 同上 96 思念的夢 2015年2 月5 日至2022年3 月31日 同上 97 事到如今 同上 同上 98 佛系少女 2019年11月28日至2021年12月31日 福茂公司授權證明書 本院卷一第112至118頁 99 沒那麼簡單 2009年12月29日至2022年6 月30日 華納公司授權證明書 本院卷二第41至97頁 100 那女孩對我說 2019年1 月1 日至2021年12月31日 臺灣索尼公司獨家發行權暨專屬授權證明書 本院卷一第58至76頁 101 帶我走 同上 同上 102 曖昧 同上 同上 103 雨愛 同上 同上 104 年輪說 2016年10月6 日至2021年12月31日 百代公司授權證明書 本院卷一第103至104頁 105 冷耳光 2015年12月24日至2022年6 月30日 華納公司授權證明書  本院卷二第41至97頁 106 露水情 2014年12月4 日至2022年3 月31日 豪聲公司授權證明書 本院卷一第99至101頁  107 新娘紗 2014年12月11日至2022年3 月31日 同上 108 吻別 同上 同上 109 雨淚 2015年8 月15日至2022年3 月31日 同上 110 青春 2015年10月15日至2022年3 月31日 同上 111 癡心的女人 2015年11月15日至2022年3 月31日 同上 112 島嶼天光 2020年3 月6 日至2021年12月31日 臺灣索尼公司專屬授權證明書 本院卷一第51頁 113 我可以為你擋死 2019年1 月1 日至2021年12月31日 臺灣索尼公司獨家發行權暨專屬授權證明書 本院卷一第58至76頁 114 怪美的 2019年1 月31日至2021年12月31日 臺灣索尼公司獨家發行權暨專屬授權證明書 本院卷一第53至56頁 115 腦公 2019年2 月26日至2021年12月31日 同上 116 玫瑰少年 2019年3 月7 日至2021年12月31日 同上 117 消極掰 2019年3 月28日至2021年12月31日 同上 118 天空 2019年1 月1 日至2021年12月31日 臺灣索尼公司獨家發行權暨專屬授權證明書 本院卷一第58至76頁 119 倒帶 同上 同上 120 說愛你 同上 同上 121 第三人稱 2014年12月4 日至2022年6 月30日 華納公司授權證明書  本院卷二第41至97頁 122 妥協 2009年12月1 日至2022年6 月30日 同上 123 Play我呸 2014月11月27日至2022年6 月30日 同上 124 我可以 2019年1 月1 日至2021年12月31日 臺灣索尼公司獨家發行權暨專屬授權證明書 本院卷一第58至76頁 125 BEAUTIFUL LOVE 2009年12月1 日至2022年6 月30日 華納公司授權證明書 本院卷二第41至97頁 126 無底洞 同上 同上 127 新的心跳 2020年3 月6 日至2021年12月31日 臺灣索尼公司專屬授權證明書 本院卷一第51頁 128 多遠都要在一起 同上 同上 129 光年之外 同上 同上 130 泡沐 同上 同上 131 倒數 2018年9 月13日至2021年12月31日 臺灣索尼公司獨家發行權暨專屬授權證明書 本院卷一第53至56頁 132 岩石裡的花 2019年1 月10日至2021年12月31日 同上 133 來自天堂的魔鬼 2019年2 月14日至2021年12月31日 同上 134 眉飛色舞 2009年12月1 日至2022年6 月30日 華納公司授權證明書  本院卷二第41至97頁 135 魚仔 2017年6 月29日至2022月9 月23日 添翼創越工作室授權證明書 本院卷二第99頁 136 幾分之幾 2018年2 月8 日至2022月9 月23日 同上 137 浪漫來襲 2019年1 月1 日至2021年12月31日 臺灣索尼公司獨家發行權暨專屬授權證明書 本院卷一第58至76頁 138 阿飛的小蝴蝶 2009年12月1 日至2022年6 月30日 華納公司授權證明書  本院卷二第41至97頁 139 王妃 同上 同上 140 會痛的石頭 同上 同上 141 新不了情 同上 同上 142 王子的新衣 同上 同上 143 怎麼說我不愛你 2011年8 月9 日至2022年6 月30日 同上 144 皮囊 2018年4 月12日至2022年6 月30日 同上 145 讓我為你唱情歌 2018年5 月24日至2022年6 月30日 同上 146 王妃2.0 2018年6 月28日至2022年6月30日 同上 147 無言花 2009年12月1 日至2022年6 月30日 同上 148 原諒我 同上 同上 149 Marry Me 2013年1 月24日至2022年6 月30日 同上 150 全是愛 2018年6 月14日至2022年6 月30日 同上 151 末班車 2011年1 月27日至2022年6 月30日 同上 152 好好先生 2013年2 月5 日至2022年6 月30日 同上 153 上水的花 2014月5 月15日至2022年6 月30日 同上 154 銀角仔 2014年6 月12日至2022年6 月30日 同上 155 想你的距離 2019年1 月1 日至2021年12月31日 臺灣索尼公司獨家發行權暨專屬授權證明書 本院卷一第58至76頁 156 空港 同上 同上 157 你甘攏袂不甘 2016年10月13日至2022年6 月30日 華納公司授權證明書  本院卷二第41至97頁 158 謝謝妳愛我 2016年11月17日至2022年6 月30日 同上 159 備胎 2018年12月13日至2022年6 月30日 同上 160 你是真的離開我 2019年7 月25日至2022年6 月30日 同上 161 這是最後一次 2016年3 月31日至2022年6 月30日 同上 162 愛不需要裝乖 2015年6 月18日至2022年6 月30日 同上 163 在沒有你以後 2017年6 月29日至2022年6 月30日 同上 164 堅強的女人 2014年7 月17日至2022年3 月31日 豪聲公司授權證明書 本院卷一第99至101頁 165 世間人的心 2014年7 月24日至2022年3 月31日 同上 166 心痛 同上 同上 167 夢風吹 2015年6 月15日至2022年3 月31日 同上 168 永遠愛著他 2015年8 月15日至2022年3 月31日 同上 169 紅豆 2015年9 月10日至2022年3 月31日 同上 170 新娘 2014年7 月17日至2022年3 月31日 同上 171 彼個所在 2020年1 月9 日至2021年12月31日 臺灣索尼公司獨家發行權暨專屬授權證明書 本院卷一第53至56頁 172 你啊你啊 2019年1 月1 日至2021年12月31日 臺灣索尼公司獨家發行權暨專屬授權證明書 本院卷一第58至76頁 173 我問天 2020年1 月5 日至2023年3 月31日 豪記公司授權證明書 本院卷二第101至111頁 174 侵門踏戶 2017年6 月1 日至 2022年3 月31日 同上 175 我的心内話 2014年6 月12日至2022年3 月31日 同上 176 開門大吉 未有期限 （原告為著作財產權人） 委託製作合約書 本院卷二第115至119頁